# 经评估的实务减资会计处理是否正确

提问人：于呈 时间：2014-12-18 22:23:57
陈老师：您好！遇到一问题，请帮我看看，多谢！
甲、乙分别以货币资金和房屋（账面价值）出资成立丙公司，持股比例分别为70%、30%，但是因某种原因，出资的房屋未办理过户手续。 2014 年 11 月末丙公司对不能办理过户的房屋办理减资手续，减资后采用租赁的方式。乙公司出资的房屋中不能办理过户手续的截止 2014 年 11 月末账面净值 110 万元，评估价值 150 万元，股东协商减少股本 130 万元。丙公司处理如下： 借：实收资本 130万元 贷：固定资产 110 万元 资本公积 20 万元 陈老师，差异 20 万冲减资本公积是否合理，依据是什么？

回答人：chenyiwei
基本可以这样处理。减资是权益性交易。作为减资对价的资产价值与所减少的实收资本或股本之间的差额直接调整权益。

提问人：zengfengxia 时间：2014-12-21 20:45:19
陈版，楼上的案例不按照IFRIC17规定确认实物资产的公允价值与账面价值损益的原因是什么？

回答人：chenyiwei
IFRIC 17第 4 段：This Interpretation applies only to distributions in which all owners of the same class of equity instruments are treated equally.因此该解释不适用于单方面减资。

提问人：zengfengxia 时间：2014-12-22 10:08:14
谢谢陈版，其实就是一直对这句话不理解，单方面减资的作价其实是考虑了未减资的其他权益持有人权益的，为什么说是不平等的分配？

回答人：chenyiwei
参考IFRIC 17的结论基础部分：
BC4 The IFRIC noted that an asset distribution by an entity to its owners is an example of a transaction between an entity and its owners. Transactions between an entity and its owners can generally be categorised into the following three types: (a) exchange transactions between an entity and its owners. (b) non-reciprocal transfers of assets by owners of an entity to the entity. Such transfers are commonly referred to as contributions from owners. (c) non-reciprocal transfers of assets by an entity to its owners. Such transfers are commonly referred to as distributions to owners. BC5 The IFRIC concluded that the Interpretation should not address exchange transactions between an entity and its owners because that would probably result in addressing all related party transactions. In the IFRIC's view, such a scope was too broad for an Interpretation. Instead, the IFRIC concluded that the Interpretation should focus on distributions of assets by an entity to its owners acting in their capacity as owners. BC6 In addition, the IFRIC decided that the Interpretation should not address distributions in which owners of the same class of equity instrument are not all treated equally. This is because, in the IFRIC's view, such distributions might imply that at least some of the owners receiving the distributions indeed gave up something to the entity and/or other owners. In other words, such distributions might be more in the nature of exchange transactions.